臺灣板橋地方法院刑事判決　　　　　　　96年度訴字第3054號
公　訴　人　臺灣板橋地方法院檢察署檢察官
被　　　告　甲○○
義務辯護人　賴錫卿律師
上列被告因違反槍砲彈藥刀械管制條例等案件，經檢察官提起公
訴（96年度偵字第17403 號），本院判決如下：
    主  文
甲○○未經許可，持有空氣槍，處有期徒刑參年貳月，併科罰金
新臺幣貳萬元，罰金如易服勞役，以新臺幣壹仟元折算壹日。扣
案之空氣手槍壹支（槍枝管制編號：0000000000號）
、瓦斯鋼瓶參支及鋼珠壹罐均沒收。又以加害生命之事恐嚇他人
，致生危害於安全，處拘役貳拾日，如易科罰金，以新臺幣壹仟
元折算壹日。
被訴毀損部分公訴不受理。
    事  實
一、甲○○明知可發射子彈具有殺傷力之空氣手槍係槍砲彈藥刀
    械管制條例所列管之槍枝，非經中央主管機關許可，不得無
    故持有，竟基於持有具有殺傷力之空氣手槍之犯意，於民國
    94年8 月間某日，在臺北縣八里鄉○○路○ 段之某路邊攤販
    ，以新臺幣（下同）5000元之代價，向不詳人士購入以小型
    高壓氣體鋼瓶內之氣體為發射動力，可發射子彈具有殺傷力
    之空氣手槍1 支（槍枝管制編號0000000000號），而無故持
    有之。復於95年年底某日，在臺北縣三重市○○○○路邊攤
    ，以瓦斯鋼瓶每支20元、鋼珠一罐300 元之代價，購入可供
    搭配上開空氣手槍使用之瓦斯鋼瓶3 支及鋼珠1 罐。
二、甲○○因細故而對乙○○心生不滿，竟基於恐嚇之犯意，於
    96年7 月27日凌晨零時55分許，持上述空氣手槍及瓦斯鋼瓶
    3 支、鋼珠1 罐，前往丙○○開設位於臺北縣五股鄉○○路
    ○ 段353-1 號之阿本檳榔攤，向正在其內與丙○○聊天之乙○○恫稱：「阿呆（即乙○○）你給我出來，不然就要給你
    死」等加害生命之事，使乙○○心生畏懼，致生危害於安全
    。嗣經丙○○報警到場處理，而查獲上情。
三、案經乙○○訴由臺北縣政府警察局蘆洲分局移送臺灣板橋地
    方法院檢察署檢察官偵查起訴。
    理  由
壹、有罪部分
一、被告甲○○及其辯護人就本案卷內檢察官所引各項證據資料
    之證據能力均不予爭執（見本院卷第49頁），且迄於言詞辯
    論終結前，亦未就本院所調查之證據主張有不得作為證據之
    情形，且經本院審酌後，認後引被告以外之人於審判外之陳
    述均無違法取證或證據力明顯偏低之情形，以資為證據並無
    不當，揆諸刑事訴訟法第159 條之5 規定意旨，應認該等證
    據均有證據能力，合先敘明。
二、前揭全部犯罪事實，業據被告於本院審理時坦承不諱，核與
    證人乙○○、丙○○、林詠慧、陳筱雯於警詢、偵查中證述
    之情節相符，並有前開具殺傷力之空氣手槍1 支、瓦斯鋼瓶
    3 支及鋼珠1 罐扣案可資佐證。又上述扣案物品經送請內政
    部警政署刑事警察局以檢視法、性能檢驗法、動能測試法鑑
    驗結果，認：「(一)、送鑑瓦斯空氣手槍壹枝（槍枝管制編號
    0000000000號），認係氣體動力式槍枝，以小型高壓氣體鋼
    瓶內之氣體為發射動力，經以金屬彈丸測試3 次，其中彈丸
    （直徑4.49mm、重量0.36g） 最大發射速度為137 公尺／秒
    ，計算其動能為3.4 焦耳，換算其單位面積動能為21焦耳／
    平方公分。(二)、送鑑鋼珠壹罐，認均係金屬彈丸。(三)、送鑑
    瓦斯瓶參罐，認均係小型高壓氣體鋼瓶。殺傷力之相關數據
    ：依日本科學警察之研究結果，彈丸單位面積動能達20焦耳
    ／平方公分，則足以穿入人體皮肉層」等情，有該局96年8
    月13日刑鑑字第0960120472號槍彈鑑定書1 份附卷可稽（見
    偵查卷第85至89頁），是扣案空氣手槍之射擊單位面積動能
    已逾20焦耳／平方公分，足徵該支空氣手槍在搭配高壓氣體
    鋼瓶及鋼珠使用下，確具有殺傷力無疑。本案事證明確，被
    告犯行堪以認定，應依法論科。
三、論罪科刑部分
(一)、按未經許可持有槍砲、彈藥、刀械等罪，其持有之繼續，為
    行為之繼續，並非狀態之繼續，故一經持有，其犯罪即告成
    立，但其完結，須繼續至持有行為終了時為止，其間法律縱
    有變更，因其行為繼續實施至新法施行以後，即應適用新法
    ，尚無行為後法律變更之可言，不生新舊法比較適用之問題
    （最高法院88年度台上字第2968號、95年度台上字第2250號
    判決意旨可資參照）。本件被告最初持有扣案槍枝之時間雖
    在94年8 月間某日，然其持有行為繼續至96年7 月27日始被
    查獲，無庸為新舊法律之比較適用。
(二)、核被告所為，係犯槍砲彈藥刀械管制條例第8 條第4 項之未
    經許可持有空氣槍罪及刑法第305 條之恐嚇罪。被告所犯上
    開二罪，犯意個別，行為互殊，應予分論併罰。
(三)、辯護意旨雖稱：被告係因一時好奇而持有上述空氣手槍，並
    未打算持之為犯罪工具，且被告於警詢、偵查及本院審理時
    均坦承犯行，上開槍枝之殺傷力亦非甚大，倘處以被告最輕
    本刑3 年以上有期徒刑，顯屬情輕法重，實有可以憫恕之處
    ，請鈞院依刑法第59條規定酌減其刑等語。惟按刑法第59條
    之酌量減輕其刑，必於犯罪之情狀在客觀上足以引起一般同
    情，認為即予宣告法定低度刑期，猶嫌過重者，始有其適用
    ；至於犯罪之動機、犯罪之手段或犯罪後之態度等情狀，僅
    可為法定刑內從輕科刑之標準，不得據為酌量減輕之理由（
    最高法院84年度台上字第2164號、91年度台上字第733 號判
    決意旨可參）。查具有殺傷力之槍枝對社會風氣及治安危害
    重大，為政府嚴加查緝之違禁物品，且鑑於近來國內槍枝氾
    濫，嚴重危害社會治安，立法院因而一再修法加重刑責。辯
    護意旨固辯稱被告僅係一時好奇購入把玩，並無持以犯罪之
    動機，然被告持有扣案槍枝之時間非短，該槍枝一旦流入非
    法之徒之手，極可能遭不當利用而造成他人生命及身體之重
    大傷亡。再參諸被告因對乙○○心存怨隙，即攜帶上開槍枝
    外出並對乙○○施以恐嚇之情，尚難認其犯行有何特殊之原
    因或環境，在客觀上足以引起一般人同情，如予宣告法定低
    度刑期，猶嫌過重之情事，故辯護意旨請求依刑法第59條之
    規定酌減其刑，尚屬無據。
(四)、爰審酌被告之生活狀況、智識程度、犯罪之動機、手段、所
    生危害程度，及犯後坦承犯行，深表悔意，且已與被害人乙○○達成和解（有卷附和解書1 份可參），態度尚稱良好等
    一切情狀，就其所犯二罪，分別量處如主文所示之刑，並就
    罰金部分諭知易服勞役之折算標準，及就拘役部分諭知易科
    罰金之折算標準，以示懲戒。
(五)、扣案具有殺傷力之空氣手槍壹枝（槍枝管制編號0000000000
    號），屬違禁物，應依刑法第38條第1 項第1 款之規定宣告
    沒收。至扣案之瓦斯鋼瓶3 支及鋼珠1 罐，乃被告所有供犯
    本件犯罪所用之物，業據被告供承在卷，爰併依刑法第38條
    第1項第2款、第3項之規定諭知沒收。
貳、不受理部分：
一、公訴意旨略以：被告甲○○於96年7 月27日凌晨零時55分許
    ，前往丙○○開設位於臺北縣五股鄉○○路○ 段353-1 號之
    阿本檳榔攤前，因見乙○○拒不出面，竟基於毀損之犯意，
    先徒手敲毀阿本檳榔攤之玻璃門上半部玻璃，再以其所購買
    之上開空氣槍，敲毀上開玻璃門之下半部玻璃，足以生損害
    於丙○○，因認被告涉犯刑法第354 條之毀損罪嫌等語。
二、按告訴乃論之罪，告訴人於第一審辯論終結前得撤回其告訴
    ；又告訴經撤回者，應諭知不受理之判決，刑事訴訟法第
    238 條第1 項、第303 條第3 款分別定有明文。
三、經查告訴人丙○○告訴被告毀損案件，起訴書認被告係觸犯
    刑法第354 條之毀損罪，依同法第357 條之規定，須告訴乃
    論。茲據告訴人丙○○已於96年10月2 日具狀向本院撤回前
    述毀損告訴，有撤回告訴狀及本院辦理刑事案件電話紀錄查
    詢表各1 份在卷可稽，揆諸前開說明，自應就被告被訴毀損
    部分諭知不受理之判決。
據上論斷，應依刑事訴訟法第299 條第1 項前段、第303 條第3
款，槍砲彈藥刀械管制條例第8 條第4 項，刑法第11條前段、第
305 條、第41條第1 項前段、第42條第3 項前段、第38條第1 項
第1 款、第2 款、第3 項，刑法施行法第1 條之1 第1 項、第2
項前段，判決如主文。
本案經檢察官林俊峰到庭執行職務。
中　　華　　民　　國　　96　　年　　11　　月　　15　　日
                  刑事第七庭  審判長  法　官?胡堅勤
                                      法?官  李君豪
                                      法?官  吳佳穎
以上正本證明與原本無異
如不服本判決應於送達後10日內向本院提出上訴狀
                                書記官　陳香君
中　　華　　民　　國　　96　　年　　11　　月　　15　　日
附錄本案論罪科刑法條全文：
槍砲彈藥刀械管制條例第8條：
未經許可，製造、販賣或運輸鋼筆槍、瓦斯槍、麻醉槍、獵槍、
空氣槍或第4條第1項第1款所定其他可發射金屬或子彈具有殺傷
力之各式槍砲者，處無期徒刑或5年以上有期徒刑，併科新臺幣1
千萬元以下罰金。
未經許可，轉讓、出租或出借前項所列槍枝者，處5 年以上有期
徒刑，併科新臺幣1 千萬元以下罰金。
意圖供自己或他人犯罪之用，而犯前二項之罪者，處無期徒刑或
7 年以上有期徒刑，併科新臺幣1 千萬元以下罰金。
未經許可，持有、寄藏或意圖販賣而陳列第1項所列槍枝者，處
3年以上10年以下有期徒刑，併科新臺幣700萬元以下罰金。
第1 項至第3項之未遂犯罰之。
中華民國刑法第305條（恐嚇危害安全罪）
以加害生命、身體、自由、名譽、財產之事，恐嚇他人致生危害
於安全者，處2年以下有期徒刑、拘役或300元以下罰金。
